【裁判字號】    89,上易,1077
【裁判日期】    890726
【裁判案由】    竊盜
【裁判全文】
臺灣高等法院高雄分院刑事判決                  八十九年度上易字第一七七號
    上訴人
    即被告  丙○○
右上訴人因竊盜案件，不服台灣高雄地方法院八十九年度易字第一一七三號中華民國
八十九年四月二十五日第一審判決（起訴案號：台灣高雄地方法院檢察署八十九年度
偵字第三一二六號），提起上訴，本院判決如左：
    主  文
上訴駁回。
    事  實
一、丙○○有多次竊盜前科，最近係於民國八十一年十月間因竊盜案件，經台灣新竹
    地方法院於八十二年三月十二日判處有期徒刑一年四月確定，又於八十二年四月
    十一日間因竊盜罪及偽造文書罪，經臺灣雲林地方法院判分別於八十六年六月十
    二日及八十三年三月二十三日判處有期徒刑五月及一年八月，經合併執行後，於
    八十四年四月二十六日假釋出獄；最近則各於八十五年一月三十日及八十五年十
    一月十一日復因竊盜案件，經臺灣南投地方法院及原審法院分別於八十五年七月
    十日與八十六年二月二十日，各判處有期徒刑一年二月及一年六月（以上均不構
    成累犯），現仍在假釋中，猶不知悔改。竟意圖為自己不法之所有，於八十九年
    一月三十日上午十時三十分許，在高雄縣岡山鎮文賢市場內，值當時人潮擁擠之
    際，見乙○○甲在選購衣服，認有機可乘，徒手竊取乙○○所有置於口袋內之皮
    包一只，內有身分證，健保卡、行車執照、駕駛執照、電話卡及提款卡等物。得
    手後，為路人發覺通知警方查獲。
二、案經高雄縣警察局岡山分局報請臺灣高雄地方法院檢察署檢察官偵查起訴。
    理  由
一、訊據上訴人即被告丙○○對於；於八十九年一月三十日上午十時三十分許，在高
    雄縣岡山鎮文賢市場內，值當時人潮擁擠之際，見乙○○甲在選購衣服，乘其不
    知，徒手竊取乙○○所有置於口袋內之皮包一只，內有身分證，健保卡、行車執
    照、駕駛執照、電話卡及提款卡等物。得手後，為路人發覺通知警方查獲之事實
    ，均坦承不諱，核與被害人乙○○於警訊及原審法院暨本院審理中指訴：其將皮
    包放在口袋內，因為要買衣服，所以只顧著看衣服，皮包被竊時並沒有發現，是
    當時在現場的人大聲叫著說其皮包被竊後才知道。其看到皮包在被告手上，所以
    當場就把皮包拿回來等語綦詳（見八十九年一月三十日警訊筆錄及原審法院同年
    四月十一日審判筆錄），並有贓物認領保管收據一紙在卷可資佐憑，故本件事證
    明確，被告犯行堪予認定，應依法論科。
二、核被告意圖為自己不法之所有，扒竊他人之財物，係犯刑法第三百二十條第一項
    之竊盜罪。
三、原審依刑法第三百二十條第一項、罰金罰鍰提高標準條例第一條前段，並審酌被
    告於八十一年十月間因竊盜罪，經臺灣新竹地方法院於八十二年三月十二日判處
    有期徒刑一年四月確定，於八十二年四月十一日因竊盜罪及偽造文書罪，經臺灣
    雲林地方法院分別於八十六年六月十二日及八十三年三月二十三日判處有期徒刑
    五月及一年八月，於八十四年四月二十六日假釋出獄；最近則各於八十五年一月
    三十日及八十五年十一月十一日復因竊盜案件，經臺灣南投地方法院及原審法院
    分別於八十五年七月十日與八十六年二月二十日，各判處有期徒刑一年二月及一
    年六月，於八十八年九月間甫假釋出獄，此有臺灣高雄地方法院檢察署刑案資料
    查註紀錄表在卷足稽，並經原審法院調取被告上開案件之執行卷宗核閱屬實，顯
    見其素行不端，然所竊之物價值非鉅，且姑念其年事已高及坦承犯行，犯罪後態
    度尚佳等一切情狀，量處有期徒刑一年。認事用法尚無不合，量刑亦稱妥適，被
    告上訴意旨並不否認犯罪，空言指摘原判決不當，並無可取，為無理由，應予駁
    回。
據上論斷，應依刑事訴訟法第三百六十八條，判決如主文。
本案經檢察官劉翼謀到庭執行職務。
中    華    民    國     八十九     年       七       月     二十六     日
                              臺灣高等法院高雄分院刑事第四庭
                                  審判長法官  莊  鎮
                                        法官  陳吉雄
                                        法官  陳啟造
右甲本證明與原本無異。
不得上訴。
                                      書記官  劉金萍
中    華    民    國     八十九     年       七       月    二十八      日
本件論罪科刑法條：
刑法第三百二十條第一項：
意圖為自己或第三人不法之所有，而竊取他人之動產者，為竊盜罪，處五年以下有期
徒刑、拘役或五百元以下罰金。
                                                                        Ｋ


司法院資訊處製作；財團法人民間司法改革基金會備份。
